臺灣基隆地方法院刑事判決　　　　　　　 94年度訴字第309號
公　訴　人　臺灣基隆地方法院檢察署檢察官
被　　　告　甲○○　男　34歲.
上列被告因毒品危害防制條例案件，經檢察官提起公訴（94年度
毒偵字第771 、772 號），本院合議庭裁定由受命法官獨任進行
審判，經改依簡式審判程序審理後判決如下︰
    主  　　文
甲○○連續施用第一級毒品，累犯，處有期徒刑拾月。
扣案含第一級毒品海洛因之殘渣袋貳只沒收銷燬之，注射針筒壹
支沒收。
    事實及理由
一、犯罪事實：
  (一)甲○○前因施用毒品案件，經臺灣高等法院裁定觀察、勒戒
    後，認無繼續施用毒品之傾向，由該院於民國87年9 月30日
    以87年上易字第1988號為免刑判決確定；又因施用毒品案件
    ，經本院裁定送觀察、勒戒後，認無繼續施用毒品之傾向，
    由臺灣基隆地方法院檢察署檢察官於88年2 月8 日，以88年
    度偵緝字第34號為不起訴處分確定。嗣再因施用第一、二級
    毒品案件，經本院裁定送強制戒治（業於民國90年2 月23日
    期滿），另由臺灣基隆地方法院檢察署檢察官起訴，經本院
    於88年12月16日以88年度訴字第310 號判處有期徒刑1 年6
    月確定，又因竊盜案件，經本院以88年度易字第399 號判處
    有期徒刑6 月，被告不服上訴臺灣高等法院，經臺灣高等法
    院以89年度上易字第1380號駁回上訴確定，上開二案並定應
    執行刑有期徒刑2 年確定；再因施用第一、二級案件，由臺
    灣基隆地方法院檢察署檢察官先後起訴，經本院於89年10月
    31 日 以89年度易字第392 號判處有期徒刑9 月確定及於90
    年9 月27日以90年度訴更（一）字第4 號案件判處有期徒刑
    10月確定，並定應執行刑有期徒刑1 年3 月確定，上述刑期
    接續執行，並於93年10月4 日因縮刑期滿執行完畢。
  (二)詎甲○○猶不知悔改，竟於前揭強制戒治執行完畢後五年內
    ，基於施用第一級毒品海洛因之概括犯意，自93年12月4 日
    起至93年12月14日止，在其基隆市○○區○○街11巷14號住
    處，以針筒注射手臂血管或捲煙方式，連續施用第一級毒品
    海洛因4 次。又基於施用第二級毒品安非他命之概括犯意，
    於93年12月4日 及同年月11日在前揭相同處所，以將第二級
    毒品安非他命混合第一級毒品海洛因後捲煙吸食之方式，施
    用第二級毒品安非他命2 次。嗣先於93年12月4 日15時10分
    許，為警在基隆市○○路168 巷8 弄16號前盤查查獲，並扣
    得其所有之海洛因殘渣袋2包及供施用海洛因之器具注射針
    筒1 支；再於同年月14日凌晨0 時10分許，因另案前往基隆
    市警察局第一分局製作筆錄，經其同意採集尿液送驗後，結
    果呈海洛因之嗎啡陽性反應、甲基安非他命陽性反應，而悉
    上情。
二、認定事實所憑之證據名稱：
  (一)被告於本院準備程序及審理時之自白。
  (二)基隆市衛生局基衛檢壹字第0930018230號、第0000000000號
    檢驗成績書、臺灣尖端先進生技醫藥股份有限公司94年3 月
    25日濫用藥物尿液檢驗報告各1 紙：被告為警所採集之尿液
    ，經送驗結果均呈嗎啡及甲基安非他命陽性之反應。
  (三)注射針筒1 支、含第一級毒品海洛因之殘渣袋2 只、照片3
    張。
  (四)臺灣高等法院被告全國前案紀錄表、臺灣基隆地方法院檢察
    署刑案資料查註紀錄表及全國施用毒品案件紀錄表各1 份。
三、論罪及科刑之理由：
　(一)按海洛因及安非他命分別係毒品危害防制條例第2 條第2 項
    第1 款、第2 款所定之第一級毒品、第二級毒品，被告予以
    施用，核其所為，係犯毒品危害防制條例第10條第1項、第2
    項之施用第一級毒品罪及施用第二級毒品罪。其持有第一級
    毒品海洛因、第二級毒品安非他命係供施用，其持有第一級
    毒品、第二級毒品之低度行為分別為施用第一級毒品、第二
    級毒品之高度行為所吸收，不另論罪。
  (二)被告同時施用海洛因及安非他命，係一行為同時觸犯上開二
    罪，為想像競合犯，應依刑法第55條之規定，從一重之施用
    第一級毒品罪處斷，公訴人認被告所犯前揭二犯行，犯意各
    別，罪名互異，請予分論併罰，尚有未洽，在此敘明。
  (三)被告先後多次施用第一級毒品海洛因之犯行，時間緊接，犯
    罪構成要件相同，顯係基於概括犯意為之，均為連續犯，應
    論以一施用第一級毒品罪，並加重其刑。
  (四)末查被告曾受前揭犯罪事實所載有期徒刑之執行完畢，有臺
    灣高等法院被告全國前案紀錄表在卷可按，其於執行完畢後
    5 年內再犯本件最重本刑為有期徒刑以上之罪，為累犯，應
    依刑法第47條之規定，遞加重其刑
  (五)爰審酌被告前有多次施用毒品之前科，猶不知戒除毒品惡習
    而仍續為施用毒品，惡性非輕，惟審酌所犯施用毒品之犯罪
    係戕害自身健康之行為，於他人尚不致造成損害及被告事後
    坦承犯行之態度等一切情狀，量處如主文所示之刑，以示懲
    儆。
四、沒收：
    扣案含第一級毒品海洛因之殘渣袋2 只，因第一級毒品海洛
    因與殘渣袋無從析離，為查獲之毒品，應依毒品危害防制條
    例第18條第1 項前段之規定沒收銷燬之；又扣案之注射針筒
    1 支，為被告所有供施用第一級毒品所用之物，業經被告供
    明在卷，依刑法第38條第1 項第2 款之規定宣告沒收。
五、應適用之法條：
　　刑事訴訟法第273 條之1 第1 項、第310 條之2 、第454 條
    第1 項、第299 條第1 項前段，毒品危害防制條例第10條第
    1 項、第2 項、第18條第1 項前段，刑法第11條前段、第56
    條、第55 條 、第38條第1 項第2 款。
六、對於本件判決如有不服，得自收受送達後10日內，向本院提
    出上訴書狀，上訴於臺灣高等法院。
本案經檢察官樊家妍到庭執行職務。
中　　華　　民　　國　　94　　年　　  6　　月　　14 　日
                  刑事第一庭法  官  汪梅芬
以上正本證明與原本無異。
對於本件判決如有不服，應於收受送達後10日內，向本院提出上
訴書狀，上訴於臺灣高等法院，並按他造當事人之人數附具繕本
。
中　　華　　民　　國　　94　　年　　6 　　月　　14　　日
                            書記官  邱李和
附錄論罪科刑依據之法條：
毒品危害防制條例第10條第1 項、第2項：
施用第一級毒品者，處6月以上5年以下有期徒刑。
施用第二級毒品者，處3年以下有期徒刑。
